智慧財產法院刑事判決
                                 100年度刑智上訴字第50號
上  訴  人　臺灣桃園地方法院檢察署檢察官
上　訴　人
即  被  告  曾子龍　　
          　　　　　　號
選任辯護人　范志誠律師
上列上訴人因違反著作權法案件，不服臺灣桃園地方法院99年度
審智易字第11號，中華民國100 年5 月11日第一審判決（起訴案
號：臺灣桃園地方法院檢察署99年度偵字第7209、8131號），提
起上訴，本院判決如下：
    主  文
上訴駁回。
    事實及理由
一、本案經本院審理結果，認原審以被告曾子龍所為係犯行使偽
    造私文書罪，判處有期徒刑九月，並將扣案之物沒收，認事
    用法均無違誤，量刑亦稱妥適，應予維持，爰引用原判決所
    載之事實、証據及理由（如附件）。
二、公訴人、被告均不服原審判決之刑度而提起上訴，公訴人上
    訴理由略以：被告犯罪時間長達約10個月，查扣盜版光碟高
    達2 萬多片、盜版遊戲卡匣為400 多個，侵害被害人權益甚
    鉅，且未與被害人達成和解，又涉犯著作權法第91條之1 第
    2 項、同條第3 項，商標法第82條及刑法第216 條、220 條
    第2 項、210 條之罪，雖從一重論以行使偽造私文書罪，仍
    應依著作權法第91條之1 第3 項之規定論處最低刑度6 個月
    以上，並依所涉犯法條、侵害法益不同予以加重，原審未考
    量被告前科、犯罪期間、犯罪所生之危害等情節，僅判處被
    告有期徒刑9 月，量刑過輕，似有違比例原則，而有濫用裁
    量權之違法，且臺灣桃園地方法院對於類似案件即100 年審
    智訴字第4 號判決，係判處有期徒刑1 年等語。被告上訴理
    由則略以：被告於偵查及審判中均坦承不諱，無法和解係因
    被害人公司所提之損害賠償金額過於龐大，上訴人實無可能
    負擔，故無法達成和解，上訴人並非無和解之意。又上訴人
    並無前科，乃為初犯，應予以輕判，給予自新之機會等語。
三、按量刑之輕重，係屬事實審法院得依職權自由裁量之事項，
    苟於量刑時，已以行為人之責任為基礎，並斟酌刑法第五十
    七條各款所列情狀；而於量刑時亦已符合所適用之法規目的
    ，受法律秩序之理念所指導；均未逾越法定範圍，又未濫用
    其職權，即不得遽指為違法（最高法院100 年台上字第5569
    號判決意旨參照）。經查公訴人以原審量刑過輕及被告認原
    審量刑過重為由提起之上訴，均未對卷內既有之訴訟資料或
    提出新事證指摘，或表明原審判決有何採證認事、用法或量
    刑等足以影響判決本旨之不當或違法，而構成應撤銷之具體
    理由。公訴人另以臺灣桃園地方法院對於相似案件即100 年
    審智訴字第4 號判決，係判處有期徒刑1 年，原審判決顯屬
    過輕等語云云，惟查該案被告曾有違反著作權法之前案，且
    係累犯，此有該刑事判決一份在卷可按（見本院卷第105 至
    108 頁），而被告則雖曾於88年間因另案判處有期徒刑確定
    ，然已於92年間執行完畢，此亦有台灣高等法院被告前案紀
    錄表一份在卷可憑，被告並無違反著作權法之前案紀錄，且
    非累犯，況被告有與告訴人和解之意，然因告訴人所提之和
    解金額過高，故無法與告訴人達成和解，且被告明瞭因賠償
    金額過高而無法與告訴人和解後，亦已撤回對桃園地方法院
    99年度審智重附民字第2 號附帶民事關於「被告應給付告訴
    人美商微軟公司新臺幣325 萬250 元，及自民國99年7 月11
    日起至清償日止，按年息百分之5 計算之利息。並應負擔費
    用，將附件一所示道歉啟示，以長25公分、寬19公分之篇幅
    ，登載於經濟日報第一版下半頁一日。」之上訴，以示其對
    解決本案損害賠償之意願，而自該另案判決，並無法得知該
    案被告悔悟之情形是否與本件被告相當，綜合上開因素，難
    認該案之情節與本案相同，公訴人自不得僅以本案查獲之盜
    版光碟較該另案之光碟數量為多，而該另案判決係量處有期
    徒刑1 年，而逕主張原審判決有過輕之情形。查原判決就被
    告之犯罪情節，已在事實欄明白認定，於理由內詳加論斷，
    所為刑之量定，已審酌被告不思循正當途徑賺取所需，竟出
    售盜版光碟、卡匣，侵害著作財產權人、商標權人之利益非
    輕，損及我國致力保護智慧財產權之國際聲譽，雖坦承犯行
    ，惟尚未與日商新力公司、日商任天堂公司及美商微軟公司
    達成和解等一切情狀，量處如主文所示之刑，並將扣案如附
    表四所示之物宣告沒收，並未逾越職權，亦未違反比例原則
    ，且無其他失出或失入之違法或失當之處。綜上，公訴人及
    被告之上訴，均無理由，應予駁回。
據上論斷，應依刑事訴訟法第373條、第368條，判決如主文。
本案經檢察官羅雪梅到庭執行職務。
中　　華　　民　　國　　100　 年　　10　　月　　27　　日
                    智慧財產法院第二庭
                          審判長法  官　陳忠行
                                法  官　林洲富
                                法  官　熊誦梅
以上正本證明與原本無異。
如不服本判決，應於收受送達後10日內向本院提出上訴書狀，其
未敘述上訴之理由者並得於提起上訴後10日內向本院補提理由書
（均須按他造當事人之人數附繕本）。
中　　華　　民　　國　　100　 年　　10　　月　　31　　日
                                書記官  陳士軒